臺灣高等法院刑事裁定
111年度抗字第1196號
抗  告  人
即  受刑人  褚家銘


                    （現於法務部○○○○○○○○○○○執行中）
上列抗告人即受刑人因聲請定其應執行刑案件，不服臺灣新北地
方法院中華民國111年7月8日裁定（111年度聲字第1667號），提
起抗告，本院裁定如下：
    主  文
抗告駁回。
    理  由
一、原裁定意旨略以：抗告人即受刑人褚家銘（下稱抗告人）因
    犯詐欺等案件，先後經判處如附表所示之刑，均經分別確定
    在案，茲檢察官聲請定其應執行之刑，經審核認屬正當。原
    審綜合斟酌抗告人所犯者均為詐欺之不法與責任非難重複程
    度、行為次數，及各罪之犯罪類型、法益類型均屬相同、犯
    罪時間間隔長短，兼衡整體量刑之社會必要性及先前定應執
    行刑時已扣減之刑（即自由裁量之內部界限），及抗告人希
    望從輕量刑之量刑意見等情，裁定抗告人應執行有期徒刑2
    年2月等語。
二、抗告意旨略以：法院處理應執行刑案件之刑之酌定，固屬自
    由裁量事項，仍應受內部界限、外部界限限制。抗告人所犯
    附表所示各罪刑期總和為有期徒刑2年10月，然原審定應執
    行刑有期徒刑2年2月，僅減少8月，已違反責任遞減原則、
    比例原則及相當原則；參照臺中地院99年度易字第2069號判
    決、新竹地院98年度訴字第2109號判決、本院97年度上訴字
    第5195號判決、107年度抗字第1460號裁定，法院在定應執
    行刑時均大幅度減低刑期，惟本案卻未受合理寬減；又抗告
    人係誤信友人而為本案犯行，無意詐欺各被害人，犯後對於
    犯行坦承不諱，並主動積極與被害人和解、彌補其等損害，
    犯後態度尚佳，且抗告人係初犯，應著重對於抗告人之矯治
    而非科以重罰；抗告人深具悔意，日後絕不再犯，且家中尚
    有重大身心障礙父親需抗告人撫養，請法官撤銷原裁定，從
    輕定應執行刑，讓抗告人得以早日返家云云。
三、按數罪併罰，有二裁判以上宣告多數有期徒刑者，於各刑中
    之最長期以上，各刑合併之刑期以下，定其應執行之刑期，
    但不得逾30年，刑法第51條第5款、第53條規定甚明。次按
    刑事訴訟法第370條第2項、第3項，已針對第二審上訴案件
    之定應執行之刑，明定有不利益變更禁止原則之適用；而分
    屬不同案件之數罪併罰有應更定執行刑之情形，倘數罪之刑
    ，曾經定其執行刑，再與其他裁判宣告之刑定其應執行刑時
    ，在法理上亦應同受此原則之拘束。亦即，另定之執行刑，
    其裁量所定之刑期，不得較重於前定之執行刑加計後裁判宣
    告之刑之總和。法院於裁量另定應執行之刑時，祗須在不逸
    脫上開範圍內為衡酌，而無全然喪失權衡意義或其裁量行使
    顯然有違比例原則之裁量權濫用之例外情形，並不悖於定應
    執行刑之恤刑目的者，即無違裁量權之內部界限（最高法院
    110年度台抗字第475號裁定意旨參照）。
四、經查：
  ㈠抗告人所犯附表所示之罪，業經法院先後判處附表所示之刑
    ，並於附表所示日期分別確定在案，有各該裁判及本院被告
    前案紀錄表在卷可按。茲檢察官向最後事實審之原審法院聲
    請就附表所示各罪定其應執行之刑，經原審審核認聲請為正
    當，斟酌受刑人所犯者均為詐欺之不法與責任非難重複程度
    、行為次數，及各罪之犯罪類型、法益類型均屬相同、犯罪
    時間間隔長短，兼衡整體量刑之社會必要性及先前定應執行
    刑時已扣減之刑（即自由裁量之內部界限），及抗告人希望
    從輕量刑之量刑意見等情，尊重各該確定判決之原裁判法院
    本於罪刑相當原則所量定之刑度，定其應執行有期徒刑2年2
    月，係在各刑中之最長期（即1年3月）以上，各刑合併之刑
    期（即6年8月）以下，復未逾附表各編號前所定之應執行刑
    加計其他裁判所處刑期之總和（即附表編號1至3、4至6曾分
    別定應執行有期徒刑1年4月、1年6月，合計為2年10月），
    符合量刑裁量之外部性界限及內部性界限，要屬法院裁量職
    權之適法行使，且與法律規範之目的、精神、理念及法律秩
    序亦不相違背，核無不當。
　㈡抗告意旨不可採之理由
　⒈抗告人雖執前開情詞，指摘原裁定所定應執行刑過重云云。
    然抗告人所犯附表編號1至6所示之罪，均為三人以上共同詐
    欺取財罪，犯罪時間相近，透過各罪所顯示之犯罪人格雖大
    致相同，然係侵害各不相同之個人財產法益，各罪間之關係
    仍具相當獨立性，況附表編號1至3、4至6曾定應執行有期徒
    刑1年4月、1年6月，從而原審本此意旨，綜合考量斟酌後，
    對抗告人所犯附表所示之罪刑再給予適度之刑罰折扣，而裁
    定前揭應執行刑，難認有失權衡意義而有裁量權濫用之情形
    。
　⒉抗告意旨另列舉實務上就具體個案所定之執行刑，並指不乏
    大幅減低之個案云云。然不同個案，其犯罪類型、情節俱不
    相同，所為刑罰之量定自屬有別，尚難遽以比附援引，執為
    原裁定有何違誤之論據。
　⒊抗告意旨所指抗告人係誤信友人、無意詐欺，犯後坦承犯行
    ，且與被害人和解云云，俱屬個案審理中應審酌之刑法第57
    條之量刑事由，核與數罪併罰應審酌之量刑事由迥然不同，
    且抗告人所執上開事由業經附表各罪所示判決於量刑時審酌
    在內，本院自無從就業經衡酌之量刑事由再為重複評價。
　⒋抗告意旨所指家中尚有重大身心障礙父親需抗告人撫養云云
    ，固值同情，然其家庭狀況為何，與本件量定應執行刑，無
    必然關聯，併此敘明。
　㈢抗告人執上開理由指摘原裁定違法，請求撤銷原裁定云云，
    為無理由，應予駁回。
據上論斷，依刑事訴訟法第412條，裁定如主文。
中　　華　　民　　國　　111 　年　　8 　　月　　22　　日
                  刑事第十二庭  審判長法　官  陳如玲
                                      法　官  魏俊明
                                      法　官  蔡如惠
以上正本證明與原本無異。
如不服本裁定，應於收受送達後五日內向本院提出抗告狀。
                                      書記官  宗志強
中　　華　　民　　國　　111 　年　　8 　　月　　22　　日
附表：
  編      號            1           2           3   罪      名  詐欺 詐欺 詐欺   宣  告  刑  有期徒刑1年2月 有期徒刑1年 有期徒刑1年1月   犯罪日期  109年8月5日 109年7月29日 109年8月4日 偵查（自訴）機關年度及案號  臺灣新北地方檢察署109年度偵字第43772號 臺灣新北地方檢察署109年度偵字第44330號、110年度偵緝字第650號 臺灣新北地方檢察署109年度偵字第44330號、110年度偵緝字第650號   最後事實審 法  院 臺灣新北地方法院 臺灣新北地方法院 臺灣新北地方法院  案  號 110年度金訴字第168號 110年度審訴字第646號 110年度審訴字第646號  判決日期 110年6月24日 110年8月19日 110年8月19日   確定判決 法  院 臺灣新北地方法院 臺灣新北地方法院 臺灣新北地方法院  案  號 110年度金訴字第168號 110年度審訴字第646號 110年度審訴字第646號  確定日期 110年8月16日 110年12月9日 110年12月9日 是否為得易科罰金之案件  否 否 否   備      註  臺灣新北地方檢察署110年度執字第7877號 臺灣新北地方檢察署111年度執字第48號 臺灣新北地方檢察署111年度執字第48號   編號1至3所示之罪，經本院以111年度聲字第48號裁定定其應執行有期徒刑1年4月。   
  編      號            4           5           6   罪      名  詐欺 詐欺 詐欺   宣  告  刑  有期徒刑1年2月 有期徒刑1年 有期徒刑1年3月   犯罪日期  109年7月27日 109年7月27日 109年7月29日 偵查（自訴）機關年度及案號  臺灣新北地方檢察署110年度偵字第14089號 臺灣新北地方檢察署110年度偵字第14089號 臺灣新北地方檢察署110年度偵字第14089號   最後事實審 法  院 臺灣新北地方法院 臺灣新北地方法院 臺灣新北地方法院  案  號 111年度金訴字第116號 111年度金訴字第116號 111年度金訴字第116號  判決日期 111年4月18日 111年4月18日 111年4月18日   確定判決 法  院 臺灣新北地方法院 臺灣新北地方法院 臺灣新北地方法院  案  號 111年度金訴字第116號 111年度金訴字第116號 111年度金訴字第116號  確定日期 111年6月1日 111年6月1日 111年6月1日 是否為得易科罰金之案件  否 否 否   備      註  臺灣新北地方檢察署111年度執字第5238號 臺灣新北地方檢察署111年度執字第5238號 臺灣新北地方檢察署111年度執字第5238號   編號4至6所示之罪，經本院以111年度金訴字第116號判決判處應執行有期徒刑1年6月。